# 新收入准则下，软件行业的软件免费升级及漏洞库的免费升级是否为单项履约义务

提问人：tilamomo 时间：2020-03-30 10:48:08
陈版主，您好，跟您请教一下新收入准则对软件行业的影响，在出售杀毒软件的时候部分合同的质保条款会约定免费提供 2 年的漏洞库免费升级服务，漏洞库升级能影响到杀毒软件的效果，同时公司的漏洞库免费升级服务也会单独出售。但是考虑到该漏洞库免费升级服务只能应用于出售的软件，客户只能基于销售的软件产品一起从中获利，公司为客户提供的所有软件系统、和对系统免费进行的升级都具有高度的关联性，基于此对漏洞库免费升级不进行拆分是否合理？还是需要将该免费升级单独确认为一项履约义务，在免费升级服务期分期摊销？

回答人：chenyiwei
对于杀毒软件产品而言，鉴于对其持续提供升级和更新是系统持续正常使用的前提，且该项升级和更新只有原始开发商可以提供，所以与初始的软件销售是密切相关的，不应分拆为两项履约义务。由于升级频率很高（一般至少一天一次），且每次提供升级后，客户均可直接从该升级中获益，所以整体上构成一项在一段时间内履行的履约义务，应将所有价款（包括后续单独收取的升级费）在合同约定的升级服务期内摊销确认各期收入。